最高法院刑事判決　　　　　　　　　　　　　　八十六年度台上字第三七五二號
　　上訴人　乙 ○ ○
　　　　　　甲○○○
右上訴人等因違反麻醉藥品管理條例案件，不服台灣高等法院台中分院中華民國八十
五年八月二十一日第二審更審判決（八十五年度上更(一)字第二二號，起訴案號：台灣
台中地方法院檢察署八十三年度偵字第五三四四號），提起上訴，本院判決如左：
    主  文
上訴駁回。
    理  由
按刑事訴訟法第三百七十七條規定，上訴於第三審法院，非以判決違背法令為理由，
不得為之。是提起第三審上訴，應以原判決違背法令為理由，係屬法定要件。如果上
訴理由狀並未依據卷內訴訟資料，具體指摘原判決不適用何種法則或如何適用不當，
或所指摘原判決違法情事，顯與法律規定得為第三審上訴理由之違法情形，不相適合
時，均應認其上訴為違背法律上之程式，予以駁回。本件原判決依據上訴人乙○○、
甲○○○二人分別於警訊時坦承不諱，核與證人許文卿於警訊時所供相符。而查扣之
二十五包之結晶物，經送鑑定結果，確係安非他命，亦有法務部調查局第00000
000號檢驗通知書附卷可按等情。因認上訴人等犯行明確，而撤銷第一審關於此部
分之判決，適用麻醉藥品管理條例第十三條之一第二項第一款之規定，論處乙○○共
同連續非法販賣化學合成麻醉藥品罪刑，甲○○○共同非法販賣化學合成麻醉藥品罪
刑，已詳述認定犯罪事實所憑之證據及其認定之理由。並以上訴人等所辯未販賣安非
他命等語，為不可採取，於理由內詳予說明指駁明確。所為論斷均與卷內證據資料相
符。乙○○上訴意旨略以：其於警訊時被刑求，此一自白不具證據能力，應調查是否
被刑求。而許文卿於警訊時所稱曾介紹「阿洲」向其購買安非他命之事實，明顯係偵
訊完畢後所加入，可從其前後所供得知此部分陳述非事實，亦應調查該筆錄是遭改寫
。扣案之安非他命僅約十公克，案發處所僅有吸食工具，並未查獲供販賣所用如電子
秤、大量空塑膠帶等物，無法證明有販賣安非他命等語。甲○○○上訴意旨略以：乙
○○對於所供販賣安非他命得利之金額，與其警訊時之自白，顯與事實不符。上訴人
二人及許文卿於偵審中均否認有販賣或介紹之行為，且「阿洲」者究為何人，始終不
得而知，能否憑以認定乙○○有販賣之犯行，實有疑義。上訴人二人感情不睦，已談
及離婚，現已離婚。又上訴人二人及許文卿之警訊筆錄，從諸多事證，可知存有甚多
瑕疵，不能為其有罪認定之依據。扣押筆錄關於在乙○○起出海洛因及安非他命之記
載，顯與事實不符。且證人何永洲亦證稱是回辦公室後，由高小隊長補記。則警訊筆
錄自有擅自填寫可能，可見原判決顯有刑事訴訟法第三百七十八條之違背法令等語。
惟查原判決已敘明上訴人二人及許文卿之警訊筆錄係依據彼等自由意志所供據實記載
，並無刑求逼供或其他不法取供之情事，經證人許文夏、黃漢周結證在卷可按，且有
關許文卿所供介紹「阿洲」向乙○○購買安非他命之筆錄記載字體雖較小，但係製作
時一併書寫，而非嗣後補載，亦據警員黃漢周供證在卷。而販賣安非他命，並不以查
扣其他供販賣所用之物為要件，雖未查扣電子秤、空塑膠帶，亦不影響上訴人等犯罪
之成立。至於乙○○先後販入之安非他命之數量及價格，並非固定，且於販入後分裝
，而分別以八百元或一千元之價格出售他人多次，則乙○○所供其每包可賺一百二十
元，應係約略之陳述，而非每包可固定賺取一百二十元，原判決已詳述此部分認定之
理由，與經驗及論理法則並無違背。又上訴人二人及許文卿於偵審中，雖否認有販賣
安非他命及介紹「阿洲」向乙○○購買情事，但此部分之陳述為不可採取，原判決亦
於理由內詳述其認定及證據取捨之理由。至於警方於查獲甲○○○吸食安非他命，扣
得安非他命二十五包，乃依據甲○○○所供係屬乙○○所有，而由甲○○○接續帶同
警方前往乙○○工作地點，在乙○○身上查獲毒品海洛因及安非他命。警方乃由於搜
索之延續，而於該筆錄上補記，既不背事實，仍難執以指摘警訊筆錄於事後補記。上
訴意旨，徒憑己見，就原判決已說明事項，或屬原審採證認事職權之適法行使，任意
指摘為違法，且為單純事實之爭執，均不得據為第三審上訴之合法理由。其等上訴違
背法律上之程式，應予駁回。
據上論結，應依刑事訴訟法第三百九十五條前段，判決如主文。
中      華      民      國    八十六    年      六      月     二十     日
                              最高法院刑事第十庭
                                  審判長法官  吳  雄  銘
                                        法官  池  啟  明
                                        法官  陳  宗  鎮
                                        法官  石  木  欽
                                        法官  吳  火  川
      右正本證明與原本無異
                                              書  記  官
中      華      民      國    八十六    年      六      月    二十七    日
